【裁判字號】    89,交易,573
【裁判日期】    891221
【裁判案由】    過失傷害
【裁判全文】
臺灣臺中地方法院刑事判決                        八十九年度交易字第五七三號
    公  訴  人  臺灣台中地方法院檢察署檢察官
    被      告  丙○○
    選任辯護人  陳呈雲
右列被告因過失傷害案件，經檢察官提起公訴 (八十九年度偵字第一四七五八號)本
院判決如左：
    主  文
丙○○過失傷害人，處有期徒刑參月，如易科罰金以參佰元折算壹日。
    事  實
一、丙○○於民國（下同）八十九年二月二十六日上午十一時三十分時許，駕駛ＯＱ
    ─七三０九號自小客車，由其住家台中縣外埔鄉水美村山腳巷一００弄五十號，
    往台中縣大甲鎮方向行駛，途經台中縣外埔鄉○○巷路段，該路段路寬僅四、三
    公尺且係彎道，應注意汽車行經彎道、狹窄（橋）路段，不得超車，及汽車行駛
    時應注意車前狀況，隨時採取必要之安全措施，而依當時狀況並無不能注意之情
    事，竟疏未注意，駕駛上開小客車超越同方向行駛在前由甲○○所駕駛ＪＺＸ－
    一０一號之機車，超越時車身擦撞到該機車之照後鏡及手把，機車失衡跌倒，致
    甲○○受有左側鎖骨骨折、左足踝挫傷及擦傷等之傷害。丙○○見肇事後，隨即
    報警，自首犯罪，而接受裁判。
二、案經甲○○告訴由檢察官偵查起訴。
      理    由
一、訊据被告丙○○固不否認於右揭時間駕車行駛上開路段之事實，惟矢口否認有過
    失傷害之犯行，辯稱：伊並未超車碰撞告訴人之機車，伊因略諳護理乃協助告訴
    人送往醫院，而遭告訴人之誤解云云。然查被告確有於右揭時地駕駛小客車擦撞
    到告訴人之機車等事實，已据告訴人於偵審中指訴甚詳，並据證人乙○○於偵查
    中到庭結證稱：「當天我騎機車走山腳路段，我與被害人及被告的車，都是同一
    方向，我是在最後面，我約在那部自小客車後方十多公尺行駛，路面很窄，車禍
    地點是一小彎道，我看到時是自小客車要超越被害人的機車，結果自小客車的車
    身擦撞到機車的照後鏡及手把，以致機車失衡跌倒」等語，核與被害人甲○○指
    訴情節相符，復有道路交通事故調查報告表、台中縣警察大甲分局外埔分駐所受
    理案件登記簿、汽機車照片附卷可按。再本件車禍依台中縣警察大甲分局外埔分
    駐所受理案件登記簿所載：報案人為丙○○，報案時間為八十九年二月二十六日
    十六時四十分，其案情摘要略以「報案人自稱於八十九年二月二十六日十一時三
    十分，駕駛車號ＯＱ－七三０九號小客車，擦撞同方向由甲○○所駕駛之ＪＺＸ
    －一０一號機車」等語，是被告於右揭時地駕駛小客車因超車擦撞同方向由告訴
    人所駕駛之機車，已甚灼然。雖告訴人於警訊時或稱：被告自後追撞其機車云云
    ，於偵審中或稱：被告擦撞其機車之照後鏡及手把云云，其指訴或有些微不一致
    ，惟車禍係瞬間發生，被害人於車禍受驚恐之際及日久記憶淡忘，就車禍二車實
    際碰撞位置，已難期待被害人之指述先後一致，顯可理解。是被告所辯伊並未超
    車擦撞到告訴人云云，要屬卸責之詞，殊不足取。按汽車行駛經彎道、狹窄（橋
    ）路段，不得超車，及汽車行駛時應注意車前狀況，隨時採取必要之安全措施，
    道路交通安全規則第九十四條第三項、第一百零一條第一款定有明文。被告丙○
    ○於前揭時地駕車，自應遵守上開交通安全規定，卻仍駕車超越同方向前行之機
    車，且當時並無不能注意情形，被告竟疏於注意上揭規定以致肇事，其有過失應
    堪認定，且被告之過失行為與被害人所受傷害間，有相當因果關係，被告之犯行
    堪予認定。
二、核被告丙○○所為，係犯刑法第二百八十四條第一項前段之過失傷害罪。又被告
    於肇事後即向警報案接受偵訊並坦承肇事，有有道路交通事故調查報告表、台中
    縣警察大甲分局外埔分駐所受理案件登記簿可按，為對於未發覺之罪自首而受裁
    判，應酌減其刑二分之一。爰審酌被告之過失程度、所生之危害、肇事後之態度
    及審理中矢口否認犯行，且被告尚未與被害人為民事和解賠償等一切情狀，判處
    有期徒刑參月，並諭知易科罰金折算之標準，以示懲儆。
三、據上論斷，應依刑事訴訟法第二百九十九條第一項前段，刑法第二百八十四條第
     一項前段，第六十二條前段、第四十一條、罰金罰鍰提高標準條例第一條前段
     、第二條判決如主文。
中      華      民      國    八十九    年     十二     月    二十一    日
                                          法  官   許金樹
右正本證明與原本無異
如不服本判決應於送達後十日內向本院提出上訴狀
                                          書記官
中      華      民      國    八十九    年     十二     月    二十六    日
附錄本案論罪科刑法條全文
刑法第二百八十四條第一項：因過失傷害人者，處六月以下有期徒刑，拘役或五百元
                          以下罰金，致重傷者，處一年以下有期徒刑，拘役或五
                          百元以下罰金。


司法院資訊處製作；財團法人民間司法改革基金會備份。
